【裁判字號】    98,交簡上,271
【裁判日期】    981022
【裁判案由】    過失傷害
【裁判全文】
臺灣桃園地方法院刑事判決           98年度交簡上字第271號
上  訴  人  臺灣桃園地方法院檢察署檢察官
上  訴  人
即  被  告  乙○○
上列上訴人因過失傷害案件，不服本院98年度桃交簡字第2957號
，中華民國98年8 月14日第一審簡易判決（聲請簡易判決處刑案
號：臺灣桃園地方法院檢察署98年度偵字第10966 號）提起上訴
，經本院管轄之合議庭判決如下：
    主    文
上訴駁回。
乙○○緩刑貳年。
    事實及理由
一、本案經本院審理結果，認原審以上訴人即被告乙○○犯過失
    傷害罪，適用刑法第284 條第1 項前段、第62條前段、第41
    條第1 項前段、刑法施行法第1 條之1 第1 項、第2 項前段
    ，逕以簡易判決判處被告拘役20日，如易科罰金，以新臺幣
    1,000 元折算1 日，認事用法及量刑均無不當，應予維持，
    並引用第一審判決書記載之事實、證據及理由（如附件原審
    判決書及聲請簡易判決處刑書）。
二、檢察官上訴意旨略以：被告犯罪後未與告訴人甲○○和解，
    犯後態度不佳，原審量刑過輕等語。被告上訴意旨略以：已
    與告訴人達成和解，希望給予緩刑宣告等語。
三、按法官於有罪判決如何量處罪刑，為實體法賦予審理法官裁
    量之刑罰權事項，法官行使此項裁量權，自得依據個案情節
    ，參酌刑法第57條所定各款犯罪情狀之規定，於法定刑度內
    量處被告罪刑；除有逾越該罪法定刑或法定要件，或未能符
    合法規範體系及目的，或未遵守一般經驗及論理法則，或顯
    然逾越裁量，或濫用裁量等違法情事之外，自不得任意指摘
    其量刑違法（最高法院80年臺非字第473 號、75年臺上字第
    7033號、72年臺上字第6696號、72年臺上字第3647號判例意
    旨可資參照）。準此，法官量刑，如非有上揭明顯違法之情
    事，自不得擅加指摘其違法或不當。經查，本件原審量處被
    告拘役20日，並諭知易科罰金之折算標準為以1,000 元折算
    1 日，經核並無不合，量刑亦甚妥適。況被告嗣已與告訴人
    達成和解（和解內容：被告願給付告訴人6 萬元，給付方法
    ：其中1 萬8 千元已交付完畢，其餘4 萬2 千元由被告之保
    險公司代為給付），有被告提出之和解書1 份在卷可查（見
    本院卷第21頁），是檢察官雖以被告未與告訴人和解，認被
    告犯後態度不佳，原審量刑過輕，指摘原判決不當，揆諸上
    開說明，並不可採，其上訴無理由，應予駁回。
四、末查，被告雖於76年間，因賭博案件，經臺灣高等法院以96
    年度上易字第5833號刑事判決判處有期徒刑7 月確定，經臺
    灣高等法院以77年度聲減字第10991 號裁定減為有期徒刑3
    月又15日，得易科罰金確定，於77年8 月12日易科罰金執行
    完畢，5 年以內未曾因故意犯罪受有期徒刑以上刑之宣告，
    有臺灣高等法院被告前案紀錄表1 份附卷可查，因過失觸犯
    本件犯行，且於本院審理中，與告訴人達成民事和解，如上
    所述，本院認被告經此次偵審程序之教訓後，當能知所警惕
    ，信無再犯之虞，因認對被告所處之刑，以暫不執行為適當
    ，爰併予宣告緩刑2 年，以啟自新。
據上論斷，應依刑事訴訟法第455 條之1 第3 項、第368 條、第
373 條，刑法第74條第1 項第2 款，判決如主文。
本案經檢察官李安蕣到庭執行職務。
中    華    民    國    98    年    10    月    22    日
                  臺灣桃園地方法院刑事第八庭
                      審判長法  官  林惠霞
                            法  官  葉藍鸚
                            法  官  張明儀
以上正本證明與原本無異。
本件不得上訴。
                            書記官  邱仲騏
中    華    民    國    98    年    10    月    22    日


司法院資訊處製作；財團法人民間司法改革基金會備份。
